臺灣高等法院臺中分院民事裁定　100年度抗字第150號
抗　告　人　陳虹蓁
代　理　人　李慧娥
相　對　人　台新國際商業銀行股份有限公司
法定代理人　吳清文
上列當事人間聲明異議事件，抗告人對於中華民國100年2月23日
台灣南投地方法院100年度事聲字第4號裁定，提起抗告，本院裁
定如下：
      主  文
抗告駁回。
抗告訴訟費用由抗告人負擔。
      理  由
一、本件抗告人在原法院聲明異議意旨略以：該院九十九年度司
    促字第六六一四號支付命令所記載抗告人之住址錯誤，抗告
    人以為該支付命令並非抗告人之信件，且因抗告人並未向相
    對人借款，對於法律程序又不了解，誤以為係詐騙事件，未
    予理會。至異議期間經過，相對人以電話告知已向法院為本
    件聲請，經委託女兒查詢，方知悉本件之原委，然支付命令
    送達既有瑕疵，抗告人之異議即有理由，原法院司法事務官
    駁回異議即有不當，應予廢棄等語。
二、原法院則以：
    按債務人於支付命令送達後，逾二十日之不變期間，始提出
    異議者，法院應以裁定駁回之，民事訴訟法第五百十八條定
    有明文。又送達於應受送達人之住居所、事務所或營業所行
    之。但在他處會晤應受送達人時，得於會晤處所行之；送達
    於住居所、事務所或營業所不獲會晤應受送達人者，得將文
    書付與有辨別事理能力之同居人或受僱人，並為同法第一百
    三十六條第一項、第一百三十七條第一項所明定。經查：本
    院依相對人之聲請，於九十九年八月十七日對抗告人核發九
    十九年度司促字第六六一四號支付命令，經向相對人聲請狀
    所載之「南投縣草屯鎮○○里○○路四六之二號」為送達，
    因遷移不明而退回，嗣於本院通知相對人補正抗告人之最新
    戶籍謄本後，將支付命令改向抗告人之戶籍地址「南投縣草
    屯鎮○○里○○路四二之二號」為送達，並於九十九年九月
    十日十二時五十五分許在異議人之住所地，由與抗告人同居
    之配偶李榮松收受，有送達證書附於支付命令卷內可憑。其
    異議期間自上開支付命令送達翌日起，加計在途期間三日，
    算至同年十月四日即已屆滿（因十月三日為星期日，延至十
    月四日屆滿）。雖支付命令當事人欄記載之抗告人地址有誤
    ，惟姓名及身分證統一編號並無錯誤，倘抗告人對於該支付
    命令之真實有疑義，自應透過反詐騙專線或由查號臺向法院
    查證，然抗告人遲至九十九年十二月二日始具狀對上開支付
    命令提出異議，有異議狀上原審法院收狀日期章印文可稽，
    顯已逾二十日之不不變期間，該院司法事務官駁回其異議並
    無違誤，因而駁回抗告人對司法事務官裁定之異議。經核並
    無不當。
三、抗告意旨略以：
    抗告人因未曾與台新銀行之間有任何業務往來及簽立約定事
    項資料，故對其支付命令未加以理會，然俟抗告人之女發覺
    事情有異，即提出異議。台新銀行派員至聲請人居住地，確
    認其資料並非聲請人本人親簽，故其債權債務本身並不成立
    。台新銀行應循正當管道向確實之債務人追討債務，而非利
    用不實不存在之資料，非法討債，抗告人因病尚在療養中，
    亦為中低收入戶，實不堪其擾等語。查抗告人之抗告理由無
    非重復異議聲明時所為之陳述，實無理由，已有原裁定之說
    明可據。不再重復駁斥。至於相對人台新銀行是否確實有派
    人至抗告人處查證，查證結果如何，與其異議是否有理由無
    關。果如其言屬實，更可獲得債務之解決，然本件聲明異議
    或抗告所能審究，並此敘明。
四、抗告為無理由，應依民事訴訟法第495條之1第1項、第449條
    第1項、第95條、第78條，裁定如主文。
中    華    民    國   100    年    3     月    31    日
                民事第三庭    審判長法  官  陳照德
                                    法  官  曾謀貴
                                    法  官  朱  樑
以上正本係照原本作成。
不得再抗告。
                                    書記官  茆亞民
中    華    民    國   100    年    3     月    31    日
                                                      Ａ